臺灣南投地方法院刑事判決
111年度審交易字第22號
公  訴  人  臺灣南投地方檢察署檢察官 
被      告  鄧富元


                    （現另案於法務部○○○○○○○○○○○執行中）
上列被告因公共危險案件，經檢察官提起公訴（110年度偵字第6
838號），因被告於準備程序中就被訴事實為有罪之陳述，經告
以簡式審判程序之旨，並聽取當事人意見後，本院合議庭裁定進
行簡式審判程序，判決如下：
    主    文
鄧富元駕駛動力交通工具而吐氣所含酒精濃度達每公升零點二五
毫克以上，累犯，處有期徒刑柒月。
    犯罪事實
一、鄧富元於民國110年12月11日晚間某時許，在其南投縣○○鎮○
    ○路00○00號住處內飲用鹿茸藥酒後，明知飲酒後在待體內酒
    精成分充分退卻前不得駕駛動力交通工具，竟仍基於酒後駕
    駛動力交通工具之犯意，於同日晚間8時50分許（起訴書誤
    載為8時30分前某時許，業經檢察官當庭更正），自上開飲
    酒處騎乘車牌號碼000-0000號普通重型機車行駛於道路。嗣
    於同日晚間9時許（起訴書誤載為8時30分許，業經檢察官當
    庭更正），行經南投縣草屯鎮中投公路第一閘道口，見前方
    員警執行取締酒駕勤務，即右轉墩煌路4段405巷而為警攔檢
    稽查，經值勤警員發現鄧富元身上充斥濃厚酒味，顯有飲酒
    跡象，即於同日晚間9時23分許，對其施以吐氣酒精濃度測
    試，測得吐氣所含酒精濃度達每公升0.71毫克，進而查悉上
    情。
二、案經南投縣政府警察局草屯分局報告臺灣南投地方檢察署檢
    察官偵查起訴。
    理    由
一、本件被告鄧富元所犯係死刑、無期徒刑或最輕本刑為3年以
    上有期徒刑或高等法院管轄第一審案件以外之罪，其於準備
    程序期日就被訴事實為有罪之陳述，經本院告知簡式審判程
    序之旨，並聽取公訴人及被告之意見後，經合議庭依刑事訴
    訟法第273條之1第1項規定，裁定由受命法官獨任進行簡式
    審判程序，是依刑事訴訟法第273條之2規定，本件之證據調
    查，不受同法第159條第1項、第161條之2、第161條之3、第
    163條之1及第164條至第170條規定之限制，合先敘明。
二、上開犯罪事實，業據被告於警詢、偵訊及本院審理時均坦承
    不諱（見警卷第6-9頁、偵卷第18-19頁、本院卷第38、45頁
    ），且有職務報告、南投縣政府警察局草屯分局復興派出所
    酒精測定紀錄表、南投縣政府警察局舉發違反道路交通管理
    事件通知單、公路監理電子閘門系統資料、車輛詳細資料報
    表、財團法人台灣商品檢測驗證中心呼氣酒精測試器檢定合
    格證書附卷可參，足認被告前揭任意性自白與事實相符，堪
    予採信。從而，本件事證已臻明確，被告上開犯行洵堪認定
    ，應予依法論科。
三、論罪科刑：
  ㈠按行為後法律有變更者，適用行為時之法律。但行為後之法
    律有利於行為人者，適用最有利於行為人之法律，刑法第2
    條第1項定有明文。查被告行為後，刑法第185條之3第1項業
    於111年1月28日修正公布，並自同年月30日施行生效。修正
    前刑法第185條之3第1項原規定：「駕駛動力交通工具而有
    下列情形之一者，處2年以下有期徒刑，得併科20萬元以下
    罰金：一、吐氣所含酒精濃度達每公升零點二五毫克或血液
    中酒精濃度達百分之零點零五以上。二、有前款以外之其他
    情事足認服用酒類或其他相類之物，致不能安全駕駛。三、
    服用毒品、麻醉藥品或其他相類之物，致不能安全駕駛。」
    ，修正後刑法第185條之3第1項則規定：「駕駛動力交通工
    具而有下列情形之一者，處3年以下有期徒刑，得併科30萬
    元以下罰金：一、吐氣所含酒精濃度達每公升零點二五毫克
    或血液中酒精濃度達百分之零點零五以上。二、有前款以外
    之其他情事足認服用酒類或其他相類之物，致不能安全駕駛
    。三、服用毒品、麻醉藥品或其他相類之物，致不能安全駕
    駛。」，經比較新舊法之結果，修正後之規定並未較有利於
    被告，則依刑法第2條第1項規定，自應適用修正前刑法第18
    5條之3第1項規定論處。是核被告所為，係犯修正前刑法第1
    85條之3第1項第1款之駕駛動力交通工具而吐氣所含酒精濃
    度達每公升0.25毫克以上之罪。
  ㈡又被告前因酒後駕車之公共危險案件，經本院以109年度投交
    簡字第212號判決判處有期徒刑4月確定，並於109年12月22
    日易科罰金執行完畢等情，有臺灣高等法院被告前案紀錄表
    在卷可稽，其受徒刑執行完畢後，5年以內故意再犯本件有
    期徒刑以上之罪，為累犯。而本院審酌司法院釋字第775號
    解釋意旨，認被告所犯本案為故意犯酒後駕車之公共危險罪
    ，與前案所犯罪質相同，故其對前次刑罰反應力顯然薄弱，
    是認被告本案犯行，倘加重其最低法定本刑，尚無罪刑不相
    當之情形，爰依刑法第47條第1項規定加重其刑。　
　㈢爰以行為人之責任為基礎，審酌被告除前開構成累犯之罪外
    ，尚有其他酒後駕車之公共危險前案紀錄，此有上開前案紀
    錄表在卷可憑，竟仍不知記取教訓，今又再為本件犯行。而
    酒精成分對人之意識、控制能力具有不良影響，超量飲酒後
    會導致對週遭事物之辨識及反應能力較平常狀況薄弱，因而
    酒後駕車在道路上行駛，對往來之公眾具有高度危險性，被
    告竟仍僅圖一己往來交通之便，飲酒後騎乘普通重型機車上
    路，所為實有不該。復斟酌被告犯後坦承犯行、本件酒測濃
    度值及被告於本院審理時自陳二專畢業、患有精神疾病等一
    切情狀，暨參酌檢察官具體求刑及被告對於科刑之意見後，
    量處如主文所示之刑。
據上論斷，應依刑事訴訟法第273條之1第1項、第299條第1項前
段，判決如主文。
本案經檢察官張姿倩提起公訴，檢察官吳宣憲到庭執行職務。
中　　華　　民　　國　　111 　年　　4 　　月　　7 　　日
                  刑事第四庭  法　官　  蔡霈蓁
以上正本與原本無異。
如不服本判決應於收受送達後20日內向本院提出上訴書狀，並應
敘述具體理由；其未敘述上訴理由者，應於上訴期間屆滿後20日
內向本院補提理由書（均須按他造當事人之人數附繕本）「切勿
逕送上級法院」。
                              書記官　　郭勝華　　　　　
中　　華　　民　　國　　111 　年　　4 　　月　　7 　　日
　
附錄論罪科刑法條：
修正前中華民國刑法第185條之3
駕駛動力交通工具而有下列情形之一者，處2年以下有期徒刑，
得併科20萬元以下罰金：
一、吐氣所含酒精濃度達每公升零點二五毫克或血液中酒精濃度
    達百分之零點零五以上。
二、有前款以外之其他情事足認服用酒類或其他相類之物，致不
    能安全駕駛。
三、服用毒品、麻醉藥品或其他相類之物，致不能安全駕駛。
因而致人於死者，處3年以上10年以下有期徒刑；致重傷者，處1
年以上7年以下有期徒刑。
曾犯本條或陸海空軍刑法第54條之罪，經有罪判決確定或經緩起
訴處分確定，於五年內再犯第1項之罪因而致人於死者，處無期
徒刑或5年以上有期徒刑；致重傷者，處3年以上10年以下有期徒
刑。